【裁判字號】    97,訴,1605
【裁判日期】    971014
【裁判案由】    偽造文書等
【裁判全文】
臺灣臺北地方法院刑事判決              97年度訴字第1605號
公  訴  人  臺灣臺北地方法院檢察署檢察官
被      告  甲○○
上列被告因偽造文書等案件，經檢察官提起公訴（九十七年度偵
續二字第十二號）及移送併辦（九十七年度偵字第一四七八九號
），本院判決如下：
    主  文
甲○○無罪。
    理  由
一、公訴意旨略以：
  (一)被告甲○○為中華民國滿族協會第八屆秘書長，明知自民國
    九十二年十一月五日起已由戊○○擔任中華民國滿族協會第
    八屆理事長，而於九十三年十二月間，基於偽造及行使偽造
    私文書之犯意，於九十三年十二月二十二日，在臺北市○○
    區○○路二十五巷七號，利用不知情之中華民國滿族協會義
    工陳淑美（另由臺灣臺北地方法院檢察署檢察官以九十七年
    度偵續二字第十二號為不起訴處分），除以自己名義外，尚
    冒用中華民國滿族協會第七屆理事長乙○○名義，並要求該
    協會第七屆代理事長即翁福祥（另由臺灣臺北地方法院檢察
    署檢察官以九十七年度偵續二字第十二號為不起訴處分）出
    具第七屆代理事長之名義，填載申請書，向行政院文化建設
    委員會（下稱文建會）申領補助款新臺幣（下同）三萬元，
    並於委託書上蓋用中華民國滿族協會印文，委由陳淑美領取
    ，致文建會承辦人員陷於錯誤，誤乙○○同意出具名義，而
    將上開補助款支票交予陳淑美，足生損害於乙○○、中華民
    國滿族協會及文建會補助款管理之正確性，而認被告涉嫌刑
    法第二百十六條、第二百十條行使偽造私文書罪嫌。
  (二)被告明知中華民國滿族協會已於九十三年二月十五日召開臨
    時理事會、九十三年三月二十七日召開臨時理事會，二度決
    議免除其擔任第八屆秘書長之職務，亦明知該協會第八屆理
    事長戊○○已於九十四年三月十三日辭職，且將該協會之財
    產移交當時之副理事長趙淑倬，又於九十四年十月十九日接
    獲內政部所發之台內社字第○九四○○三八四○八號函，確
    認該協會推選趙淑倬為代理事長之決議，是其已不具有該協
    會秘書長之職務，竟意圖為自己不法所有，將其業務上持有
    之中華民國滿族協會圖記、印章等資產侵占入己，至今拒不
    移交，而認被告涉嫌刑法第三百三十六條第二項之業務侵占
    罪嫌（公訴意旨於事實欄業已載明「被告將其業務上持有之
    中華民國滿族協會圖記、印章等資產侵占入己」，顯係認定
    被告涉犯刑法第三百三十六條第二項之業務侵占罪嫌，起訴
    法條引用刑法第三百三十五條第一項之侵占罪，應係誤載，
    併此敘明）。
二、按犯罪事實應依證據認定之，無證據不得認定其犯罪事實，
    又不能證明被告犯罪者，應諭知無罪之判決，刑事訴訟法第
    一百五十四條第二項、第三百零一條第一項定有明文。又「
    認定犯罪事實所憑之證據，雖不以直接證據為限，間接證據
    亦包括在內，然而無論直接或間接證據，其為訴訟上之證明
    ，須於通常一般之人均不致有所懷疑，而得確信其為真實之
    程度者，始得據為有罪之認定，倘其證明尚未達到此一程度
    ，而有合理之懷疑存在、無從為有罪之確信時，自應為無罪
    之判決」，有最高法院七十六年臺上字第四九八六號判例可
    資參照。再按「刑法第二百十條之偽造文書，以無制作權人
    冒用他人名義而制作該文書，並足以生損害於公眾或他人為
    要件，所謂足以生損害，固不以實已發生損害為必要，然亦
    必須有足以生損害之虞者，始足當之，若其僅具偽造之形式
    而實質上並不足以生損害之虞者，自難構成本罪」、「刑法
    上之侵占罪，須持有人變易其原來之持有意思而為不法所有
    之意思，始能成立，如僅將持有物延不交還或有其他原因致
    一時未能交還，既缺乏主觀要件，即難遽以該罪相繩」，亦
    有最高法院八十九年度台上字第二二七八號判決、六十八年
    度台上字第三一六四號判例足參。
三、公訴人認被告涉有上開行使偽造私文書及業務侵占犯行，無
    非係以證人戊○○、粘龍音、關紹蘊、趙淑倬之證詞、乙○○存證信函、偽造乙○○委託書、九十三年十二月二十二日
    申請書、文建會九十四年十一月二十四日文貳字第○九四一
    一二七一○一號函、文建會九十五年十一月六日文貳字第○
    九五一一二八九四七號函暨申請書、委託書及收據影本、內
    政部九十四年十月十九日台內社字第○九四○○三八四○八
    號函、內政部九十五年三月二十七日台內社字第○九五○○
    二五八一九號函、中華民國滿族協會九十四年三月十三日財
    產移交明細表、中華民國滿族協會九十三年二月十五日第八
    屆第一次臨時理事會議紀錄、中華民國滿族協會九十三年三
    月四日九三滿協明字第○○一號函、中華民國滿族協會九十
    三年三月二十七日第八屆第二次理監事會議簽到紀錄為其主
    要論據。訊據被告堅詞否認有何公訴意旨所指犯行，辯稱：
    伊曾任中華民國滿族協會第七屆副秘書長，戊○○當選第八
    屆理事長後任命伊擔任第八屆秘書長，第八屆秘書長任期應
    至九十五年四月間止，依據中華民國滿族協會章程之規定，
    秘書長是由理事長任免，伊在第八屆理事長戊○○未免除其
    職務之前，仍具有第八屆秘書長之身分，「滿文檔案典籍研
    讀會」係伊於擔任第七屆副秘書長期間與國立故宮博物院（
    下稱故宮博物院）進行洽談，於第八屆秘書長任內與故宮博
    物院正式合辦，伊曾在九十二年十二月四日以中華民國滿族
    協會名義發文向文建會申請補助，文建會後於九十二年十二
    月二十四日回函同意補助三萬元，用以支付「滿文檔案典籍
    研讀會」講師即故宮博物院研究員莊吉發之上課鐘點費，九
    十三年底文建會通知申領補助款時，伊當時人在大陸，不克
    返台，伊考量第八屆理事長戊○○已口頭請辭並取回其個人
    印章，第八屆代理事長人選尚未產生，而「滿文檔案典籍研
    讀會」係伊擔任第七屆副秘書長期間所洽談，第七屆理事長
    乙○○因病請辭後，便由翁福祥代理執行第七屆理事長職務
    ，以電話聯絡取得翁福祥同意後，伊便指示陳淑美於九十三
    年十二月二十二日以「中華民國滿族協會第七屆理事長乙○○（公出）、第七屆代理事長翁福祥、第八屆秘書長甲○○
    」之名義，填載申請書、委託書，向文建會申請取消補助款
    支票禁止背書轉讓限制，由陳淑美代表領取補助款支票，扣
    除所得稅款三千元後，已將二萬七千元講師費如數交付予莊
    吉發，伊上揭所為，僅係便宜行事，主觀上並無行使偽造私
    文書之不法犯意，客觀上亦未造成任何損害，自不構成行使
    偽造私文書罪嫌。伊係中華民國滿族協會第八屆秘書長，本
    負有保管圖記、印章之職責，戊○○請辭第八屆理事長後，
    已由理事丙○○經由推選程序，代理行使第八屆理事長職權
    ，內政部嗣後雖認定由趙淑倬代理第八屆理事長，惟伊主觀
    上質疑趙淑倬擔任代理理事長之推選程序合法性，故於九十
    六年間主動將中華民國滿族協會之圖記、印章交付予第八屆
    代理理事長丙○○保管，待釐清相關爭議並依合法程序推選
    常務理事及理事長後，再進行移交，伊主觀上並無易持有為
    所有之不法犯意，客觀上亦無侵占入己之行為，自不得僅憑
    伊拒絕將圖記、印章交付予趙淑倬，即遽以推定伊涉嫌侵占
    等語。經查：
  (一)按被告以外之人於審判外之言詞或書面陳述，除法律有規定
    者外，不得作為證據，刑事訴訟法第一百五十九條第一項定
    有明文；復按被告以外之人於偵查中向檢察官所為之陳述，
    除顯有不可信之情況者外，得為證據，同法第一百五十九條
    之一第二項亦有規定；另按被告以外之人於審判外之陳述，
    雖不符前四條之規定，而經當事人於審判程序同意作為證據
    ，法院審酌該言詞陳述或書面陳述作成時之情況，認為適當
    者，亦得為證據；當事人、代理人或辯護人於法院調查證據
    時，知有第一百五十九條第一項不得為證據之情形，而未於
    言詞辯論終結前聲明異議者，視為有前項之同意；同法第一
    百五十九條之五規定甚明。本案據以認定公訴事實存否之證
    據，其中部分屬傳聞證據，除證人戊○○於偵查中向檢察官
    所為之陳述，業經具結且無顯不可信之情形存在，依刑事訴
    訟法第一百五十九條之一第二項規定，自具備證據能力外；
    其餘之傳聞證據，因公訴人及被告於本院言詞辯論終結前均
    未對其證據能力聲明異議，本院認該等傳聞證據作成之情況
    亦無不當之情形，依刑事訴訟法第一百五十九條之五規定，
    該等傳聞證據均具備證據能力，合先敘明。
  (二)被告於九十二年十一月十六日經中華民國滿族協會第八屆理
    事長戊○○聘為中華民國滿族協會第八屆秘書長，中華民國
    滿族協會在九十三年一月一日至十二月三十一日期間與故宮
    博物院合辦「滿文檔案典籍研讀會」，由被告及故宮博物院
    圖書文獻處處長劉錚擔任該計劃主持人，並聘僱故宮博物院
    研究員莊吉發擔任講師授課，被告於九十二年十二月四日以
    中華民國滿族協會（九二）滿協字第○二三號函向文建會申
    請學術補助，經文建會於九十二年十二月二十四日以文貳字
    第○九二三一三三六九二號函同意補助三萬元，並要求中華
    民國滿族協會應在九十三年十二月十日前檢具領據、原始支
    出憑證、個人所得稅扣繳證明影本及成果報告書至該會申請
    撥付補助款，因被告當時人正在中國大陸處理私事，不克返
    台處理，以電話指示中華民國滿族協會義工陳淑美提出莊吉
    發九十三年十二月二十一日所書立收據、中華民國滿族協會
    九十三年十二月二十二日申請書及中華民國滿族協會委託書
    等文件向文建會申領該筆三萬元之補助款，經代扣三千元所
    得稅款後，陳淑美已將所餘二萬七千元交付予莊吉發，又被
    告接任中華民國滿族協會第八屆秘書長後，該協會之圖記、
    印章均交由被告保管，內政部曾於九十五年三月二七日以台
    內社字第○九五○○二五八一九號函請被告儘速歸還中華民
    國滿族協會圖記，惟被告迄未將該協會之圖記、印章交付予
    趙淑倬等情，業據被告於本院準備程序中坦承屬實（見本院
    卷第一九四頁），並據證人莊吉發、丁○○於檢察事務官詢
    問時結證屬實（證人莊吉發部分見九十五年度偵字第九八五
    七號卷三第五頁，證人丁○○部分見九十五年度偵字第九八
    五七號卷二第四至七頁），且核與他案被告陳淑美於檢察事
    務官詢問時陳述內容相符（見九十五年度偵字第九八五七號
    卷一第四六頁、九十五年度偵字第九八五七號卷(二)第五頁）
    ，並有中華民國滿族協會九十二年十一月十六日聘書（見九
    十五年度偵字第九八五七號卷(一)第五三頁）、內政部九十五
    年三月二十七日台內社字第○九五○○二五八一九號函（見
    九十五年度偵字第九八五七號卷(一)第五一頁反面）、文建會
    九十五年十一月六日文貳字第○九五一一二八九四七號函附
    中華民國滿族協會九十二年十二月四日（九二）滿協字第○
    二三號函（見九十五年度偵字第九八五七號卷(二)第一五五頁
    ）、「滿文檔案典籍研讀會」計畫書（見九十五年度偵字第
    九八五七號卷(二)第一五六至一五八頁）、文建會九十二年十
    二月二十四日文貳字第○九二三一三三六九二號函（見九十
    五年度偵字第九八五七號卷(二)第一五九頁）、莊吉發九十三
    年十二月二十一日所書立收據（見九十五年度偵字第九八五
    七號卷(二)第一六一頁）、中華民國滿族協會九十三年十二月
    二十二日申請書（見九十五年度偵字第九八五七號卷二第一
    六二頁）、受款人清單（見九十五年度偵字第九八五七號卷
    (二)第一六三頁）、付款憑單（見九十五年度偵字第九八五七
    號卷(二)第一六四頁）、各類所得扣繳暨免扣繳憑單（見九十
    五年度偵字第九八五七號卷(二)第一六五頁）、中華民國滿族
    協會委託書（見九十五年度偵字第九八五七號卷二第一六六
    頁）及付款憑單登記簿（見九十五年度偵字第九八五七號卷
    (二)第一六七頁）等資料附卷足憑，堪以採信。
  (二)公訴人雖認被告明知中華民國滿族協會自九十二年十一月五
    日起已由戊○○第八屆理事長，竟於第八屆理事長任期內，
    擅自冒用第七屆理事長乙○○名義，且要求第七屆代理事長
    翁福祥出具第七屆代理事長之名義，由陳淑美填載申請書、
    委託書，向文建會申請上揭三萬元補助款，顯已涉犯刑法第
    二百十六條、第二百十條之行使偽造私文書罪嫌，而證人乙○○於本院審理中亦結證稱伊就被告指示陳淑美以其名義出
    具上揭申請書、委託書向文建會申請補助款一事並不知情，
    亦從未授權被告以其名義出具上揭申請書、委託書等語明確
    （見本院卷第二○三頁）。惟查：
     1.中華民國滿族協會第八屆理事長戊○○於九十三年五月
       十日請辭後，中華民國滿族協會理事會曾推舉第八屆副
       理事長丙○○擔任代理理事長，經內政部於九十四年六
       月十七日以台內社字第○九四○○二三六一七號函表示
       同意，限定代理期間以一個月為限，並要求中華民國滿
       族協會應依人民團體選舉罷免辦法第二十七條之規定，
       於一個月內召集理事會議，辦理補選理事長等情，趙淑
       倬等人後於九十四年六月二十七日、九月十二日、十月
       五日以函文向內政部陳述中華民國滿族協會理事會業經
       經過半數理事簽名連署由趙淑倬擔任第八屆代理理事長
       ，且戊○○亦已同意由趙淑倬擔任代理理事長，而丙○○曾連續二次無故未出席理事會，視同辭職，已不具有
       理事及副理事長資格等情，內政部再於九十四年十月十
       九日以台內社字第○九四○○三八四○八號函指定趙淑
       倬擔任召集人，限期於文到一個月內完成第八屆理事長
       補選任務等情，業據證人戊○○於偵查中證述明確（見
       九十五年度偵字第九八五七號卷(三)第一二六至一二九頁
       、九十七年度偵續二字第一二號卷第一二二至一二四頁
       ），經核與證人丙○○於本院審理中證述情節相符（見
       本院卷第二○五頁），復有內政部九十四年六月十七日
       台內社字第○九四○○二三六一七號函（見九十五年度
       偵字第九八五七號卷(一)第四七頁反面）及九十四年十月
       十九日以台內社字第○九四○○三八四○八號函（見九
       十五年度偵字第九八五七號卷(一)第四七頁）附卷足憑，
       堪認中華民國滿族協會自第八屆理事長戊○○辭職後，
       迄九十三年十二月間為止，仍未辦理補選第八屆理事長
       。
     2.中華民國滿族協會曾於九十三年二月十五日召開第一次
       臨時理事會會議、九十三年三月二十七日召開第二次臨
       時理事會會議，二度通過決議罷免解除被告第八屆秘書
       長職務，雖有第八屆中華民國滿族協會九十三年二月十
       五日第一次臨時理事會會議記錄（見九十五年度偵字第
       九八五七號卷(二)第二一○、二一一頁）、第八屆中華民
       國滿族協會九十三年三月二十七日第二次臨時理事會會
       議記錄（見九十五年度偵字第九八五七號卷(二)第二一二
       、二一三頁）附卷足憑；惟查，依卷附中華民國滿族協
       會章程第十六條之規定，中華民國滿族協會設置秘書長
       一人，襄助理事長處理會務，由理事長提名，經理事會
       通過後聘任之（見本院卷第一七四頁），而證人即中華
       民國滿族協會第八屆理事長戊○○於檢察官偵查中證稱
       伊於九十三年二月份新春團拜當時便考慮要辭去第八屆
       理事長一職，當天理事丁○○認為與被告理念不合，提
       議要開除被告，但到場理監事人數不夠，並未作成決議
       ，伊認為當時被告並不在場，不讓被告進行答辯是不公
       平的，丁○○等人又於同年三月間在國軍英雄館召開第
       二次臨時理監事會議，當次決議要將被告解聘，然並未
       通知被告到場答辯，伊事後有打電話給丁○○表示不妥
       ，希望再召開一次理監事會議，但丁○○拒絕，伊因而
       決定辭去理事長一職等語明確（見九十七年度偵續二字
       第一二號卷第一二二至一二四頁），依中華民國滿族協
       會章程第十六條之規定，提名秘書長既係專屬於理事長
       之權限，則丁○○等理事，未經第八屆理事長戊○○之
       同意或提議，擅自以召開臨時理監事會議進行表決之方
       式，罷免被告秘書長職務，且未通知被告到場進行答辯
       ，其程序上是否適法有效，要非無疑？被告係中華民國
       滿族協會第八屆理事長戊○○依該協會章程第十六條規
       定合法聘任之秘書長，此有中華民國滿族協會九十二年
       十一月十六日聘書在卷足憑（見九十五年度偵字第九八
       五七號卷(一)第五三頁），而戊○○自始未曾免除被告秘
       書長一職，已如前述，從而被告主觀上認定伊仍係中華
       民國滿族協會第八屆秘書長，依該協會章程規定，有襄
       助理事長處理會務之職權，應屬有據。
     3.中華民國滿族協會第七屆理事長乙○○雖未授權被告得
       指示陳淑美以其名義出具上揭申請書、委託書向文建會
       申請補助款，惟查，乙○○於擔任中華民國滿族協會第
       七屆理事長期間，曾於九十一年十一月間因故向理事會
       辭職獲准，後由常務理事翁福祥依該協會章程第十四條
       之規定，擔任代理理事長，全權行使理事長職權，業據
       證人乙○○於本院審理中證述明確（見本院卷第二○三
       、二○四頁），另依卷附申請書、委託書均記載「因本
       協會上任理事長因病滯美，交接程序尚未齊全，以至款
       項收支緩慢，故懇請貴會取消支票禁止背書轉讓，以利
       本協會運作順利，申請人：中華民國滿族協會第七屆理
       事長乙○○公出、代理事長翁福祥、中華民國滿族協會
       第八屆秘書長甲○○」等語可知（見九十五年度偵字第
       九八五七號卷(二)第一六二、一六六頁），上揭申請書及
       委託書業已明白揭示「因第七屆秘書長乙○○公出，委
       由第七屆代理理事長翁福祥代理」之意旨，參以中華民
       國滿族協會自第八屆理事長戊○○於九十三年五月間正
       式辭職後，迄九十三年十二月間為止，仍未辦理補選第
       八屆理事長，已如前述，則被告辯稱其為能順利取得文
       建會補助款，便宜行事，指示陳淑美於九十三年十二月
       二十二日以「中華民國滿族協會第七屆理事長乙○○（
       公出）、第七屆代理事長翁福祥、第八屆秘書長甲○○
       」之名義，填載申請書、委託書，向文建會申請取消補
       助款支票禁止背書轉讓限制，由陳淑美代表領取補助款
       支票等情，應屬可採，被告上揭所為，縱有未恰，然被
       告主觀上有無冒用乙○○名義、行使偽造私文書之不法
       犯意，饒有探求之餘地？再者，文建會曾以文貳字第
       ○九二三一三三六九二號函同意補助中華民國滿族協會
       三萬元俾以辦理「滿文檔案典籍研讀會」，而中華民國
       滿族協會義工陳淑美經被告指示提出莊吉發九十三年十
       二月二十一日所書立收據、中華民國滿族協會九十三年
       十二月二十二日申請書及中華民國滿族協會委託書等文
       件向文建會申領該筆三萬元補助款，經代扣三千元所得
       稅款後，業已將所餘二萬七千元全數交付予莊吉發作為
       擔任「滿文檔案典籍研讀會」之酬勞，亦如前述，則被
       告前開所為，實質上並不足認定有足生損害之虞，依上
       揭說明，要難以行使偽造私文書罪嫌相繩。
  (三)公訴人雖認中華民國滿族協會已於九十三年二月十五日臨時
    理事會、九十三年三月二十七日臨時理事會，兩次決議免除
    其擔任第八屆秘書長之職務，且第八屆理事長戊○○已向該
    協會辭職，是被告已不具有該協會秘書長之職務，竟拒絕將
    該協會之圖記、印章交付予趙淑倬，顯已構成侵占罪嫌。惟
    查，依中華民國滿族協會章程第十六條之規定，提名秘書長
    既係專屬於理事長之權限，則丁○○等理事，未經第八屆理
    事長戊○○之同意或提議，擅自以召開臨時理監事會議進行
    表決之方式，罷免被告秘書長職務，且未通知被告到場進行
    答辯，其程序上是否適法有效，要非無疑？況第八屆理事長
    戊○○自始未曾免除被告秘書長一職，已如前述，從而，自
    不得僅憑上揭臨時理事會之決議，即認定被告當然不具有中
    華民國滿族協會第八屆秘書長之職務，甚而據此推定被告拒
    絕將中華民國滿族協會之圖記、印章交付予趙淑倬等人，即
    表示其主觀上有易持有為所有之不法意圖。再查，證人丙○○於本院審理中結證稱戊○○正式請辭第八屆理事長職務後
    ，該協會理事曾推舉伊負責代理行使第八屆理事長職權，內
    政部並於九十四年六月十七日以台內社字第○九四○○二三
    六一七號函表示同意，限定代理期間以一個月為限，並要求
    中華民國滿族協會應依人民團體選舉罷免辦法第二十七條之
    規定，於一個月內召集理事會議，辦理補選理事長等情，趙
    淑倬等人嗣後於九十四年六月二十七日、九月十二日、十月
    五日以函文向內政部陳述中華民國滿族協會理事會業經過半
    數理事簽名連署由趙淑倬擔任第八屆代理理事長，且戊○○
    已同意由趙淑倬擔任代理理事長，又認伊連續二次無故未出
    席理事會，視同辭職，已不具有理事及副理事長資格等情，
    內政部因而於九十四年十月十九日以台內社字第○九四○○
    三八四○八號函指定趙淑倬擔任召集人，限期文到於一個月
    內完成第八屆理事長補選任務，趙淑倬嗣後自稱業經理事推
    選當選第八屆理事長，然其推選過程並不符合中華民國滿族
    協會章程規定要件，部分推舉理事甚且不具滿人之血統，伊
    與被告等人因而質疑上揭程序之合法性，拒絕承認趙淑倬為
    第八屆理事長，被告遂於九十六年間將中華民國滿族協會之
    圖記及印章交付予伊保管，待釐清相關爭議並依合法程序推
    選常務理事及理事長後，再行進行移交等語綦詳（見本院卷
    第二○五至二○七頁），核與卷附內政部九十四年六月十七
    日台內社字第○九四○○二三六一七號函（見九十五年度偵
    字第九八五七號卷(一)第四七頁反面）及九十四年十月十九日
    以台內社字第○九四○○三八四○八號函（見九十五年度偵
    字第九八五七號卷(一)第四七頁）內容相符，堪認被告辯稱其
    因質疑趙淑倬擔任第八屆理事長之推選程序合法性，故於九
    十六年間主動將中華民國滿族協會之圖記、印章交付予第八
    屆代理理事長丙○○保管，待釐清相關爭議並依合法程序推
    選常務理事及理事長後，再行進行移交，應屬可採，自不得
    僅憑被告拒絕交出中華民國滿族協會圖記、印章，即認定被
    告主觀上有意圖為自己不法所有之犯意，而構成業務侵占罪
    。
四、綜上，公訴人所提證據，不足為被告行使偽造私文書、業務
    侵占之積極證明，所指出證明之方法，亦無從說服本院形成
    被告有罪之心證，此外查無其他積極事證足認被告有何行使
    偽造私文書及業務侵占之犯行，不能證明被告犯罪，參以首
    開規定，自應諭知無罪之判決。另公訴人以九十七年度偵字
    第一四七八九號併辦意旨書移送併辦之侵占事實，要與本件
    公訴人起訴業務侵占之事實，本屬同一事實，自應為起訴效
    力所及，本院應併予審究，且本院既已就本案起訴部分諭知
    無罪，就移送併辦之同一事實無庸另為無罪之諭知，亦不再
    退回檢還由臺灣臺北地方法院檢察署檢察官另行處理，均附
    此敘明。
據上論斷，應依刑事訴訟法第三百零一條第一項，判決如主文。
本案經檢察官羅月君到庭執行職務
中    華    民    國    97    年    10    月    14    日
            刑事第十四庭  審判長法  官  蔡坤湖
                                法  官  陳琪媛
                                法  官  李家慧
以上正本證明與原本無異。
如不服本判決，應於判決送達後10日內，向本院提出上訴狀。
                                書記官  鄭淑丰
中    華    民    國    97    年    10    月    14    日


司法院資訊處製作；財團法人民間司法改革基金會備份。
